【裁判字號】    89,簡上,57
【裁判日期】    890425
【裁判案由】    分配理賠金
【裁判全文】
臺灣臺北地方法院民事判決  八十九年簡上字第五七號
    上  訴  人    乙○○
    訴訟代理人    李勇三律師
    被上訴人      丁○○      住台北市○○路四０二巷七弄八號
                  戊○○      .
                  丙○○      .
                  甲○○○    .
    兼右三人共同  己○○      .
    訴訟代理人
右當事人間分配理賠金事件，上訴人對於中華民國八十八年十一月二十九日本院台北
簡易庭八十八年度北簡字第一一八０三號第一審判決提起上訴，本院判決如左：
    主      文
上訴駁回。
第二審訴訟費用由上訴人負擔。
    事      實
甲、上訴人方面：
  壹、聲明：
    一、原判決廢棄。
    二、被上訴人應連帶給付上訴人新台幣（下同）四十三萬三千三百三十三元及自
        起訴狀繕本送達翌日起至清償日止，按年息百分之五計算之利息。
    三、願供擔保請准宣告假執行。
  貳、陳述：與原判決記載相同。
  、證據：除援用原審之立證方法外，補提錄音譯文為證，並聲請訊問證人李錫南
      。
乙、被上訴人方面：
  壹、聲明：駁回上訴。
  貳、陳述：與原判決記載相同。
  、證據：除援用原審之立證方法外，並聲請訊問證人林麗華、黃玉純。
    理      由
一、本件上訴人起訴主張：上訴人與被上訴人均為蔡玉統子女，蔡玉統於民國八十七
    年十二月十五日駕駛ＫＯＫ─三六一號機車於彰化縣二林鎮○○里○○路○段二
    五九號前，遭林世界所駕駛億驊汽車貨運有限公司（下稱億驊公司）所屬ＱＵ─
    一六八號聯結曳引車自後追撞，致人車倒地，送醫急救不治死亡，由億驊公司賠
    付二百六十萬元，前開理賠金已全部兌付，被告等設詞不分配給付，該筆理賠金
    原告應有六分之一權利，依法得請求分配給付等情；被上訴人則以：當初有講好
    該筆費用除喪葬費剩下來的，給出嫁的女兒二萬二千元，其餘是要分給智障的兄
    弟戊○○等語，資為抗辯。
二、上訴人所陳兩造之父蔡玉統因車禍死亡，經肇事司機所屬億驊公司賠付理賠金二
    百六十萬元乙節，業據提出戶籍謄本、調解書為證，復為被上訴人所不爭執，堪
    信為真。上訴人主張上開理賠金應由全體繼承人即兩造均分，惟經被上訴人以前
    揭情詞置辯。經查，證人即兩造之表弟邱鴻森於原審證稱：伊負責記帳，伊有交
    給乙○○、蔡升連各二萬二千元，就是要領理賠金時，請她們蓋章的錢，因為有
    個智障的哥哥，所以要留些錢給他當生活費，這是大家都同意的等語屬實（見原
    審八十八年十一月十五日言詞辯論筆錄）；復經證人林麗華結證稱：兩造父親喪
    事時伊曾幫忙，彼等討論理賠金時伊在場，曾協議保留理賠金以照顧智障的戊○
    ○，上訴人本欲分理賠金，其他人表示欲分理賠即須照顧戊○○，上訴人就表示
    不要，辦完喪事從奠儀拿二萬二千元予上訴人，上訴人收下後即離開（見八十九
    年三月二十九日準備程序筆錄）；證人黃玉純亦到庭結證稱：參加蔡玉統喪禮時
    曾聽聞兩造討論分配理賠金事宜，彼等均同意將理賠金留予戊○○，喪禮結束後
    上訴人拿了二萬二千元即離去等語綦詳（見八十九年三月二十九日準備程序筆錄
    ），並有收支表在卷可稽，被上訴人甲○○○於原審並自承有分到二萬二千元（
    見原審八十八年九月三日言詞辯論筆錄），二造間既已約定就該理賠金，除分給
    上訴人及被上訴人甲○○○各二萬二千元外，其餘均交由被上訴人戊○○，上訴
    人亦已取得該二萬二千元，是其就該理賠金已無任何權利，被上訴人所辯應屬可
    信。
四、本件事證已臻明確，兩造其餘攻擊防禦方法，於本判決結果不生影響，爰不一一
    論述，至上訴人雖聲請訊問證人李錫南，惟李錫南為上訴人之夫，其證言已難期
    公允，且上訴人於準備程序終結後始聲請訊問證人，亦有延滯訴訟之嫌，是應無
    調查此證據之必要，併此敘明。
五、從而，上訴人起訴主張被上訴人應連帶給付四十三萬三千三百三十三元，為無理
    由，不應准許，其假執行之聲請亦失所附麗，應併予駁回。原審駁回上訴人之訴
    及假執行之聲請，並無不合。上訴意旨指摘原判決不當，求予廢棄改判，為無理
    由，應予駁回。
據上論結：本件上訴為無理由，依民事訴訟法第四百三十六條之一第三項、第四百四
十九條第一項、第七十八條，判決如主文。
中      華      民      國    八十九    年      四      月     二十五   日
                              民事第四庭審判長法      官  謝明珠
                                              法      官  張競文
                                              法      官  劉又菁
右為正本係照原本作成
本判決不得上訴
中      華      民      國    八十九    年      四      月     二十     日
~B法院書記官  黃瓊滿


司法院資訊處製作；財團法人民間司法改革基金會備份。
